# 陈老师，请问下大额的在建工程项目未完工结算账务处理

提问人：wx_5dba3aa5b69b 时间：2020-10-23 17:02:46
老师，你好，请问一下。就是企业在 2018 年开始建设的办公楼和行政楼，后面公司领导层规划不继续建设，但是两栋楼的地基费用是几百万元，但是现在不打算继续建楼，请问一下老师，现在这个几百万的打地基的费用在账面应如何处理？

回答人：chenyiwei
如果该地基后续没有其他用途的（包括规划中此处没有预留的建筑物），则作为在建工程停建报废处理，转入管理费用（因为这是管理层决策停建，不是不可抗力导致的停建或毁损）。